# 无偿受让公司 100% 股权，本年又转让出去了，确认投资收益

提问人：yuanmohai 时间：2022-04-02 11:53:09
请教陈版和各位大神，
本公司之前年度无偿接受了同一控制下A公司100%股权，按照净资产认长期股权投资，计入资本公积；本年又转让出去了。本公司单体层面是确认投资收益，还是冲减以前的资本公积

回答人：chenyiwei
首先要确定：本年度的股权转让与以前年度无偿取得该股权是否属于一揽子交易？
如果不是一揽子交易，则区分不同情况讨论：
1 、如果该出售交易是具有商业实质和合理商业逻辑的，且作价公允，与非关联方之间的股权转让交易无本质区别，则正常确认处置股权损益，此前划入股权所形成的资本公积继续保留，不能转入损益或留存收益。
2 、如果该处置是无偿划出，而该子公司股权的公允价值大于零，则在个别报表层面按照划入股权投资的原账面价值冲减权益（依次冲减资本公积（资本溢价或股本溢价）、盈余公积、未分配利润，下同），在合并报表层面按照划出日该子公司的净资产冲减权益。